臺灣高等法院刑事判決　　　　　　　　　　　　九十三年度上更(二)字第二五三號
　　上　訴　人　臺灣臺北地方法院檢察署檢察官
　　被　　　告　甲○○
右上訴人因被告偽造文書案件，不服臺灣臺北地方法院八十六年度訴字第五三八號，
中華民國八十六年八月二十七日第一審判決（起訴案號：臺灣臺北地方法院檢察署八
十五年度偵續一字第二０三號），提起上訴，經判決後，由最高法院第二次發回更審
，本院判決如左：
    主  文
上訴駁回。
    理  由
一、公訴意旨略以：被告甲○○未經龔漢融（已於民國八十四年三月三十一日病逝）
    、乙○○夫妻同意，基於概括之犯意，偽刻龔某夫妻之印鑑章，分別於八十四年
    三月十三日、二十五日偽造土地登記申請書、土地建築改良物抵押權設定契約書
    ，委由不知情之土地登記代理人陳愛紹於同年三月二十五日，送件向臺北市中山
    地政事務所申請，就乙○○所有坐落臺北市○○區○○段五小段九十六地號及其
    上建物門牌號碼臺北市○○○路○段二一巷二之三號五樓，與龔某夫妻所有坐落
    臺北市○○區○○段一小段六○四地號土地及其上建物門牌號碼臺北市○○區○
    段三八七巷二弄七號一樓、二樓，分別設定以被告為抵押權人擔保債權為新台幣
    （下同）四百萬元、八百萬元之抵押權，使該地政事務所承辦人員將此不實事項
    登載於土地建築改良物登記簿上，足生損害予龔某夫妻。因認被告涉有刑法第二
    百十六條、第二百十條、第二百十四條之罪嫌。
二、按犯罪事實應依證據認定之，無證據不得推定其犯罪事實；又不能證明被告犯罪
    者，應諭知無罪之判決，刑事訴訟法第一百五十四條、第三百零一條第一項定有
    明文。再認定不利於被告之事實，須依積極證據，苟積極證據不足為不利於被告
    事實之認定時，即應為有利於被告之認定，更不必有何有利之證據，最高法院三
    十年上字第八一六號著有判例可資參照。
三、公訴人認被告涉犯偽造文書罪嫌，要以系爭土地登記申請書及抵押權設定契約書
    上龔漢融、乙○○之印文與龔漢融夫妻二人印鑑證明上之印文，經放大後核有不
    符，且被告於八十五年三月五日提出支票及本票影本九張，其中二張支票已提出
    交換兌現，未提示之七張合計僅有三百三十六萬三千八百元與設定抵押權之債權
    額合計一千二百萬元已有不符，且證人王文俊證述稱：龔某前後向伊借八百多萬
    元，目前尚欠八百四十萬元云云不可採，再龔漢融生前致朱春深（巴比）之信函
    中記載：「偉祥一直要我把房子拿去給大頭貸款，這是不可能的」等字樣，為其
    論據。訊據被告堅決否認有偽造文書之犯行，辯稱：辦理設定抵押權之資料均是
    龔漢融交給我的，因龔漢融需款週轉而向王文俊借款八百二十多萬元，其開立予
    王文俊之支票均是由我背書，且龔漢融尚欠我二百多萬元，故龔漢融自願將房地
    是要比原來的金額高二成以上，到時候我是以我們的借據多少就還多少等語。
四、經查：
  (一)告訴人乙○○於1.八十四年五月二十六日在偵查中稱：我先生告訴我，他有欠李
    先生（指被告）一些錢，詳細情形我不太清楚（詳見偵字卷第三五頁）。2.八十
    五年二月十三日在偵查中，檢察官問：八十三年十二月三十一日印鑑證明何人申
    請？答：我去申請，字也是龔某的字（詳見偵續字卷第六八頁反面）。3.八十五
    年三月二十五日所提出之告訴補證狀中稱：王文俊乃王大頭（詳見偵續字卷第九
    七頁反面）。4.八十五年四月十八日提出之再議狀中稱：巴比乃朱春深，．．八
    十三年與先夫共同承攬國寶建設公司一筆工程，．．由於被告知悉巴比缺乏資金
    ，故轉要求由先夫負責開票，再向王文俊借款（詳見偵續一字卷第八頁）。5.八
    十六年八月二十日在原審中，法官問：抵押權設定所附之印鑑證明書是否為真的
    ？答：印鑑證明書是我跟我先生本人去聲請的，所以都是真的。問：申請印鑑證
    明書作何用？答：是我先生為了公司上的需要才去申請設定抵押權，才去申請印
    鑑證明書。問：印鑑證明妳有無丟掉過？答：印鑑證明我沒有丟掉過。問被告的
    抵押權是第幾順位？答：新生北路的是第二順位，內湖區的是第三順位（詳見原
    審卷第六九頁反面、七十頁）。6.八十六年十二月六日在本院前審提出之申請狀
    中稱：先夫既逝，李某（指被告）房地權狀與印鑑證明書來源為何？何人交予？
    無以對質（詳見上訴字卷第四二頁）。
  (二)被告於1.八十四年五月二十六日在偵查中供稱：龔漢融生前欠我八百二十一萬元
    有支票的，另外還欠我二百多萬元未立據的，他答應以房子給我設定抵押，後來
    他拿來包括他太太的所有權及他自己有土地持分之權狀給我設定，關於印鑑證明
    也是他提供的關於他和乙○○之印鑑章都是龔某自己蓋的（詳見偵字卷第三四頁
    反面、三五頁）。2.八十四年六月十六日提出之答辯狀中稱：龔某生前與其好友
    朱春源共同參與國寶集團所營造之「北海福座」靈骨塔之藝品裝飾工程，．．．
    八十三年七、八月起，龔某因生意週轉急需資金，乃懇求本人代為調度，因金額
    頗大，本人乃向王文俊商量協助龔某，．．．八百萬元陸續借予龔某，有支票影
    本為憑，．．．八十四年元月，龔某自願提出房地產四筆作為抵押設定，但龔某
    一直不肯將所有房地產之抵押設定證件弄齊全，直至八十四年三月二十四日才將
    所有資料備齊（詳見偵字卷第三九頁反面、四十頁）。3.八十四年九月七日在偵
    查中供稱：第一顆係龔漢融拿別的印章給我，我在代書整理好的表格上蓋好章後
    與印鑑證明比對後發現不對，我才打行動電話給龔漢融，他才又補送到公司來，
    我蓋好之後又將印章還給龔漢融，因此申請書上有二個不同的印章等語（詳見偵
    字卷第四六頁反面）。4.八十六年三月十九在原審供稱：龔某欠我二百多萬元，
    八百多萬元我是當介紹人，由他向我朋友借的，八百二十一萬元是我背書的，但
    他開的票都退了，我必須負背書人責任，所以要求他將房地設定給我（詳見原審
    卷第二三頁）。
  (三)證人王文俊於八十五年三月十九日在偵查中證稱：由李某（指被告）作保，我才
    借他（指龔漢融）八百多萬元，他有簽一些支票給我，並由李某背書，目前尚欠
    我約八百四十萬元（詳見偵續字卷第八一頁反面、八二頁）。
  (四)證人徐治國於偵查中證稱：於三月中旬時，先是龔漢融拿一枚印章來我辦公室交
    給我說要交給被告，被告拿走後，不久又回來說印章不對，並在我面前打行動電
    話給龔漢融，後來龔漢融就又回到公司把被告接走，後來他們去哪裡，有無再蓋
    印章，我就不清楚了等語（詳見偵字卷第五二頁反面至第五三頁）。
  (五)龔漢融簽發支票七紙合計八百二十一萬元，並經由被告背書，嗣提出均未獲兌現
    ，此有支票七紙影本在卷（見原審卷七六頁、七七頁）。
  (六)告訴人提出龔漢融生前寫給朱春深（巴比）之信，內容有：大頭（指王文俊）已
    經翻臉了，星期六以前未給錢來解決就不行了，此有信紙影本在卷（見偵續一字
    卷第十一頁）。
  (七)系爭八十四年收件之中山字八五五三、八四八四號及八十四年收件之內湖字八○
    一三號登記申請案卷內所附之內湖區戶政事所龔漢融八十三年十二月三十一日之
    印鑑證明（北市內戶印證字第七八四二二號）及乙○○八十四年三月十日、八十
    三年十二月三十一日之印鑑證明（北市內戶印證字第號、第七八四二○號），均
    係臺北市內湖戶政事務所所核發之公文書正本，此有台北市中山地政事務所八十
    七年四月三日，北市中地三字第八七六０四七八二００號、第八七六０六一五九
    ００號函暨所檢附登記資料在卷（見上訴字卷第一一二至一四三頁、一五０至一
    六四頁）。再上揭申請案內之八十四年三月十三日土地登記申請書、抵押權設定
    契約書各一份、八十四年三月二十五日土地登記申請書、抵押權設定契約書各一
    份及乙○○八十三年十二月三十一日、八十四年三月十日臺北市內湖區戶政事務
    所印鑑證明、龔漢融八十三年十二月三十一日臺北市內湖區戶政事務所印鑑證明
    等資料，經本院前更一審送法務部調查局鑑定結果，認上開土地登記聲請書、抵
    押權設定契約書上所蓋「乙○○」、「龔漢融」等印文與印鑑證明相符，有該局
    （九○）陸（二）字第九○○二八九四六號函在卷可參（見上更(一)字卷第一０五
    頁）。又本院前上訴審亦曾向臺北市內湖區戶政事務所調取龔滿融、乙○○之印
    鑑登記申請書（印鑑卡）與印鑑證明及向臺北市中山地政事務調取上開土地、建
    築改良物抵押權設定登記案原卷，送內政部警政署刑事警察局鑑驗其上之印文是
    否同一印章蓋用，據該局鑑驗結果函覆稱：登記案卷內土地登記申請書、土地建
    築改良物抵押權設定契約書上「龔漢融」、「乙○○」印文與印鑑證明申請書及
    印鑑登記申請書上「龔漢融」、「乙○○」印文皆相符等語，有該局八十七年五
    月二十五日刑鑑字第三五二０六號鑑驗通知書附卷（見本院上訴字卷第一六七頁
    至第一六九頁）足憑。另原審亦曾向臺北市中山地政事務所調取八十四年收件之
    中山字八五五三、八四八四號及八十四年收件之內湖字八○一三號登記案卷全卷
    原本並向告訴人乙○○調取龔漢融、乙○○之印鑑章各一枚，函請中央警察大學
    鑑定其中之土地登記申請書及土地建築改良物抵押權設定契約書上「龔漢融」、
    「乙○○」之印文，與所附內湖區戶政事務所龔漢融、乙○○印鑑證明之印文是
    否係出自同一印章之印文，據該校函覆略稱：八十四年收件之中山字八五五三、
    八四八四號及八十四年收件之內湖字八○一三號登記案卷內土地登記申請書及土
    地建築改良物抵押權設定契約書上「乙○○」之印文之印章，與內湖區戶政事務
    所乙○○印鑑證明之印文之印章特徵相符，但與隨函所附乙○○印章之印文特徵
    不相同，而「龔漢融」之印文之印章與內湖區戶政事務所龔漢融印鑑證明之印文
    之印章及隨函所附龔漢融印章之印文三者特徵均不相同等語，此有該校八十六年
    七月二十八日（八六）校科字第八六一七三六號函及鑑定報告書附卷（見原審卷
    第四六頁至第五八頁）可參。
  (八)綜上：依告訴人右揭陳述伊先生告訴伊，他有欠被告一些錢，及被告之供述，可
    見龔漢融生前應確有積欠被告債務，至於積欠之金額究係多少，告訴人並不清楚
    ，而依被告所供係二百多萬元。再依告訴人右揭陳稱其先夫負責開票，再向王文
    俊借款等語、證人王文俊右開證詞、告訴人所提出龔漢融生前寫給朱春深之信件
    內容及證人王文俊提出之支票七紙，可見龔漢融生前確有透過被告向證人王文俊
    借款，並簽發面額合計八百二十一萬元之支票經由被告背書後交給王文俊收執，
    且該七張支票屆期經提示均不獲付款。又依被告所供龔漢融生前積欠其二百多萬
    元，加上其為龔漢融背書上揭支票七紙之金額，合計已達一千萬元以上。而被告
    供稱本件抵押權之設定金額係比原來欠款之金額提高二成，由此可見被告為本件
    抵押權之設定時，應係以一千萬元之債權為基準，並加計二成即二百萬元（亦即
    一千萬元之百分之二十），因而設定一千二百萬元之抵押權。按龔漢融所積欠之
    借款及票款若達一千萬元以上，被告因而要求設定一千二百萬元之抵押設定，衡
    情應無悖離常理。蓋一千萬元之債務，若經一段時間未清償，債務人自須負擔相
    當金額之利息，被告若因而要求龔漢融就一千萬元之債務設定一千二百萬元之抵
    押，洵屬可能，是尚難認被告為上揭抵押權設定之金額有逾越龔漢融授權範圍之
    犯意。另被告委任代書為本件抵押權設定時，所提出之不動產權狀、印鑑證明均
    為真正之文書，準此足徵被告所辯本件抵押權之設定係龔漢融自願設定的乙情，
    堪信為真。蓋並無任何證據足資證明被告委託代書為本件抵押權設定所需之文件
    係以竊取或其他不正方法取得，自堪信本件抵押權設定所需之文件確係龔漢融交
    予被告委任代書辦理。復觀上揭法務部調查局及刑事警察局之鑑定結果，認上開
    土地登記聲請書、抵押權設定契約書上所蓋「乙○○」、「龔漢融」等印文與印
    鑑證明相符，益徵被告所辯本件抵押權之設定係龔漢融生前所同意乙節為真。
  (九)至系爭土地登記申請書、土地建築改良物抵押權設定契約書上「龔漢融」之印文
    ，雖中央警察大學鑑定結果認與臺北市內湖區戶政事務所龔漢融印鑑證明之印文
    特徵不相同而與法務部調查局及內政部警政署刑事警察局鑑定結果不同，惟此鑑
    定結果之不一致，或因就系爭土地登記申請書、土地建築改良物抵押權設定契約
    書上之數枚「龔漢融」之印文採樣不同，而採樣之「龔漢融」之印文或因印泥使
    用不均、蓋印壓力不同、蓋印時所用之墊物位置差異，導致印文特徵有不相符合
    之情形；況系爭土地登記申請書、土地建築改良物抵押權設定契約書上之「龔漢
    融」之印文既經法務部調查局及內政部警政署刑事警察局鑑定結果，均認與印鑑
    證明、印鑑證明申請書及印鑑登記申請書上「龔漢融」之印文皆相符合，此經雙
    重鑑定確認結果，自較中央警察大學就此部份之鑑定結果，較可採信。是應可認
    定系爭土地登記申請書、土地建築改良物抵押權設定契約書上「龔漢融」之印文
    與其印鑑證明之印文相符，係出自同一印章，足見被告並未在土地登記申請書及
    土地建築改良物抵押權設定契約書上偽造龔漢融之印文。再者，縱採中央警察大
    學此部份之鑑定結果，認系爭土地登記申請書、土地建築改良物抵押權設定契約
    書上「龔漢融」之印文與其印鑑證明之印文特徵不相同，顯非出自同一印章，然
    衡諸常情，一般人刻用有多枚印章事所多有，而系爭文件上「龔漢融」之印文與
    與其印鑑證明之印文，經送法務部調查局及內政部警政署刑事警察局鑑定結果，
    均無法發現有不符之處，況以肉眼觀察實無法發現其有差異，又被告向來均是與
    龔漢融接洽借貸等事宜，被告如需偽造印文，自應同時偽造乙○○之印文，何以
    單單能取得乙○○自稱均由乙○○自己保管之印章蓋用，反需偽造龔漢融之印文
    ，要屬與常理有違。又告訴人交付原審自稱係龔漢融、乙○○之印鑑章，在送請
    中央警察大學鑑定結果，其蓋用後之印文亦均與系爭文件及印鑑證明之印文特徵
    不相同，有該校上開鑑定報告書附卷可稽，顯見告訴人乙○○夫妻刻用有多枚印
    文類似之印章，連其自身亦無法明確區別何者為印鑑章，是龔漢融拿錯印章交予
    被告蓋用，而被告蓋用於系爭土地登記申請書、土地建築改良物抵押權設定契約
    書上時，亦無法發現其差異之處，並非無此可能，故尚難以中央警察大學或有瑕
    疵可能之鑑定結果，逕認系爭文件上「龔漢融」、「乙○○」之印文係由被告所
    偽造，而採為對被告不利之認定。
  (十)再公訴人上訴意旨以：告訴人所稱原審法院以「來源不明」、「歷程不清」及「
    不得作為取樣依據」之印鑑證明書送請鑑定，並以該鑑定報告作為判案之唯一依
    據，未調內湖區戶政事務所所存卷留存之印鑑登記卡做比對，致生危誤云云。本
    院前審即據公訴人上訴所指及告訴人於八十七年三月二十七日庭訊及同年月三十
    日具狀聲請之旨，經向臺北市內湖區戶政事務所調取龔滿融、乙○○之印鑑登記
    申請書（印鑑卡）與印鑑證明及向臺北市中山地政事務調取上開土地、建築改良
    物抵押權設定登記案原卷，並依告訴人聲請送內政部警政署刑事警察局鑑驗其上
    之印文是否同一印章蓋用，據該局鑑驗結困函覆稱：登記案卷內土地登記申請書
    、土地建築改良物抵押權設定契約書上「龔漢融」、「乙○○」印文與印鑑證明
    申請書及印鑑登記申請書上「龔漢融」、「乙○○」印文皆相符等語，已如上述
    ，益證被告並無偽刻「龔漢融」、「乙○○」印鑑情事至明。告訴人於八十七年
    六月十五日本院前審審理時又稱聲請鑑定資料，非上開資料云云，經查待鑑之上
    開資料及送何機關鑑定，均係依告訴人聲請之旨而為，有本院前審八十七年三月
    二十七日訊問筆錄可查（詳見上訴字卷第一０六頁反面一０七頁），是告訴人於
    原審中否認聲請送鑑驗資料非上開資料云云，自非事實。附此敘明。
  (十一)又告訴人先是陳稱：伊夫只告訴伊其有欠被告一些錢，而詳細情形伊並不清楚云
    云（詳見偵字卷第三五頁正面），後雖又改稱：八十四年二月三日伊夫在過世前
    向伊稱其欠被告的錢已還清云云（詳見偵續字第三五卷第八一頁正面），然此足
    見龔漢融生前與被告間確存有金錢借貸關係，而公訴人公訴意旨認證人王文俊雖
    證稱：龔漢融前後向伊借八百多萬元，目前尚欠八百四十萬元等語，惟由王文俊
    之妹王月瑩00－0000000號帳戶提示兌現之支票七紙合計八百二十一萬
    元，故認證人王文俊之證詞似無可採云云。然查：系爭七紙支票確係由龔漢融所
    開立，並由被告背書，嗣該七紙支票雖經由王文俊之妹王月瑩帳戶提示，惟均遭
    退票並未兌現，此有上揭支票七紙及退票理由單等影本可稽。故公訴人以該七紙
    支票已經由王月瑩帳戶提示兌現，而認王文俊之證詞不可採，容有誤會。
  (十二)另龔漢融生前致朱春深（巴比）之信函中雖記載：「偉祥一直要我把房子拿去給
    大頭貸款，這是不可能的」等字樣（詳見偵續字卷第一○一頁），然該信函並未
    簽註日期，實難究明此係龔漢融何時之想法。再縱如告訴人所述此信函係龔漢融
    於八十四年二月間所寫，然系爭二筆土地及建物係於八十四年三月間始設定抵押
    權，實有可能因事後情事變更，使龔漢融不得不設定抵押權予被告，自難以此遽
    認龔漢融並不同意將系爭土地及建物設定抵押權予被告，而採為對被告不利之認
    定。
  (十三)復由八十四年收件之內湖字八○一三號登記案卷內之土地申請書及土地建築改良
    物抵押權設定契約書上「乙○○」印文觀之，其先後蓋用有二個完全不同之印文
    ，被告辯稱：第一顆係龔漢融拿別的印章給伊，伊在代書整理好的表格上蓋好章
    後與印鑑證明比對後發現不對，伊才打行動電話給龔漢融，他才又補送到公司來
    ，伊蓋好之後又將印章還給龔漢融，因此申請書上有二個不同的印章等語，又證
    人徐治國於偵訊時證稱：於三月中旬時，先是龔漢融拿一枚印章來伊辦公室交給
    伊說要交給被告，被告拿走後，不久又回來說印章不對，並在伊面前打行動電話
    給龔漢融，後來龔漢融就又回到公司把被告接走，後來他們去哪裡，有無再蓋印
    章，伊就不清楚了等語。雖證人徐國治經本院前審傳拘不到，而無法證實龔漢融
    要其轉交之印章係何人之印章？是否為乙○○之印章，而印證被告所為辯解是否
    屬實。然係爭文件上「乙○○」之印文既經三次鑑定，均認與印鑑證明相符，已
    如上述，而倘被告係故意依印鑑證明偽刻告訴人之印章蓋用，亦應不致有如此明
    顯刻印錯誤之情事發生，且依常理判斷，倘上開土地申請書及土地建築改良物抵
    押權設定契約書上先後蓋用之二個完全不同之「乙○○」印文均係被告盜刻印章
    蓋用，則被告為圖掩飾犯行，應另行填載一份土地登記申請書及土地建築改良物
    抵押權設定契約書，何需直接在文件上塗改以暴露罪行。是被告所辯，應堪採信
    。
  (十四)又告訴人狀載稱：被告就系爭土地及建物辦理抵押權設定登記所需文件係被告自
    行在龔漢融辦公室桌面取得，惟因獨缺抵押權設定契約書上所需蓋用之印鑑，故
    自行偽刻龔、邱二人印章而蓋用云云（詳見偵續字卷第七五頁正面），其又陳稱
    ：伊夫不可能拿到伊的印章去蓋用云云（詳見偵續字卷第八三頁正面）。然土地
    及建物所有權狀、印鑑證明及
    ，皆應自行妥善覓處保管，焉有將之隨意置於辦公室桌面使一般外人如被告者得
    以輕易取得。再辦理抵押權設定登記只須備妥土地及建物所有權狀、印鑑證明及
    可乘，誠屬可疑。再如上所述，被告在土地登記申請書及土地建築改良物抵押權
    章，而告訴人亦陳稱：伊的印鑑章係由伊自己保管等語，則若非告訴人親將其印
    章交予龔漢融，顯係龔漢融自行拿取，要難謂被告有偽刻印章蓋用之犯行。從而
    ，被告若未得告訴人之夫龔漢融同意，當無法取得辦理抵押權設定登記時所需附
    繳之證件，如
    由告訴人自行保管之印鑑章，故應認被告並未涉犯有偽造文書犯行。
  (十五)至證人即承辦本件抵押權設定之代書陳愛紹於本院前審證稱：伊只負責收件，是
    誰委託辦理要問伊事務所內之鄭寶蚶，被告拿書表來後，我們就拿到地政事務所
    去辦理抵押權設定，伊並沒有見過乙○○、龔漢融，事務所習慣上就是這樣辦理
    等語；證人鄭寶蚶於本院前審同日訊問時證稱：是被告來找伊辦抵押權設定，伊
    沒有見過乙○○、龔漢融二人，也沒有跟乙○○、龔漢融二人接洽過，伊問過被
    告，被告說是為保全債權，由對方提供，伊是由書面上判斷等語。惟被告所提供
    辦理抵押權設定登記時所需附繳之證件，如
    印鑑證明等均屬真正，而上開文件倘非權利人交付，一般並無法輕易取得，且為
    求簡便，由債權人一方持債務人交付完整之證明文件，委託代書辦理抵押權設定
    登記，亦不無可能。是不能以告訴人及龔漢融二人均未親自協同被告，一同委任
    代書辦理抵押權設定登記，遽認被告係未經告訴人及龔漢融二人同意，而有公訴
    人所指之行使偽造私文書及使公務員登載不實之犯行。是證人陳愛紹、鄭寶蚶所
    為證言，自不能採為對被告不利之認定。
五、綜上所述，本件系爭土地及建物設定抵押權時，不論係因告訴人之夫龔漢融未於
    事前告知告訴人，而使告訴人不清楚相關情事，抑或係未由土地及建物所有權人
    即告訴人親自出面辦理，惟尚難遽認被告涉有偽造龔漢融、乙○○印鑑章，進而
    偽造文書之犯行。此外，復查無其他積極之證據，足以證明被告確有偽造文書犯
    行，自屬不能證明被告犯罪。
六、原審以不能證明被告犯罪，而為無罪之諭知，經核尚無不合。公訴人上訴意旨仍
    執前詞指摘原判決不當，為無理由，應予駁回。
據上論斷，應依刑事訴訟法第三百六十八條，判決如主文。
本案經檢察官賴俊雄到庭執行職務。
中　　　華　　　民　　　國　　九十三　　年　　　八　　　月　　二十七　　日
                              臺灣高等法院刑事第二十四庭
                                  審判長法  官  陳  貽  男
                                        法  官  李  世  貴
                                        法  官  陳  憲  裕
右正本證明與原本無異。
如不服本判決，應於收受送達後十日內向本院提出上訴書狀，其未敘述上訴之理由者
並得於提起上訴後十日內向本院補提理由書（均須按他造當事人之人數附繕本）。
                                        書記官  劉  育  妃
中　　　華　　　民　　　國　　九十三　　年　　八　　　　月　　二十七  　日
